【裁判字號】    99,交簡上,11
【裁判日期】    991125
【裁判案由】    過失傷害
【裁判全文】
臺灣臺東地方法院刑事判決            99年度交簡上字第11號
上  訴  人  臺灣臺東地方法院檢察署檢察官
被      告  王文嬛
上列上訴人因被告過失傷害案件，不服本院臺東簡易庭中華民國
99年9 月9 日99年度交簡字第11號簡易判決（聲請簡易判決處刑
案號：臺灣臺東地方法院檢察署99年度偵字第1029號），提起上
訴，本院管轄之第二審合議庭判決如下：
    主  文
上訴駁回。
    犯罪事實及理由
一、本案經本院審理結果認原審對被告王文嬛論罪科刑之判決，
    其認事用法均無違誤，應予維持，除引用第一審簡易判決書
    （如附件）所載之犯罪事實、證據及理由外，並補充證據如
    下：被告王文嬛於本院第二審準備程序及審理時之自白。
二、上訴意旨略以：被告王文嬛肇事迄今未探望及賠償告訴人即
    被害人（下稱告訴人），使告訴人身心受創甚鉅，因認原判
    決量刑太輕，求為撤銷改判等語。
三、按量刑輕重，係事實審法院得依職權自由裁量之事項，苟已
    斟酌刑法第57條各款所列情狀而未逾越法定刑度，不得遽指
    為違法（最高法院72年台上字第6696號及75年台上字第7033
    號判例意旨參照）；且在同一犯罪事實與情節，如別無其他
    加重或減輕之原因，下級審量定之刑，亦無過重或失輕之不
    當情形，則上級審法院對下級審法院之職權行使，原則上應
    予尊重（最高法院85年度臺上字第2446號判決意旨參照）；
    況本院以為，量刑之裁量權，乃憲法所保障法官獨立審判之
    核心，然法院行使此項裁量權，亦非得以任意或自由為之，
    仍應受一般法律原理原則之拘束，即須符合法律授權之目的
    、法律秩序之理念、國民法律感情及一般合法有效之慣例等
    規範，尤其應遵守比例原則及平等原則之意旨，否則即可能
    構成裁量濫用之違法（最高法院86年度臺上字第7655號判決
    意旨參照），反之，如非有裁量逾越或裁量濫用之明顯違法
    情事，自不得擅加指摘其違法或不當，即使上級法院對下級
    法院裁量權之審查，亦應同此標準，此不僅在保障法官不受
    任何制度外之不當干涉，更保障法官不受制度內的異質干涉
    ，始符憲法第80條所宣示獨立審判之真義。
四、經查，本件被告所犯過失傷害罪，其法定本刑為6 月以下有
    期徒刑、拘役或500 元以下罰金。原審依具體個案審酌被告
    並無前科，素行尚佳，其疏未注意上開交通規範賦予之注意
    義務而貿然右轉，導致本件車禍之發生，使告訴人受有左側
    大腿股骨骨折、左手裂傷等傷害，另慮及其迄今無法與告訴
    人達成和解，惟已先行支付部分醫療費用，其犯後已知坦然
    面對己過，態度尚佳，兼衡其犯罪之所生危害、生活狀況、
    智識程度（二專畢業，曾任職印刷公司，目前無業，父歿母
    健在，未婚，無子）等一切情狀，量處有期徒刑2 月，併諭
    知易科罰金之折算標準，其量刑已斟酌全案情節、刑法第57
    條各款情形且未逾越法定刑之範圍，依前揭最高法院判例及
    判決要旨，原審量刑並無違法或不當之情事；上訴意旨執以
    被告肇事後未探望及賠償告訴人為由，認為原審未量處相對
    高度之刑度而屬不當，顯有誤會。至告訴人既已提起附帶民
    事訴訟（已移送本院民事庭），關於賠償問題，即得於該訴
    訟中尋求解決，附此敘明。
五、綜上所述，原審判決之認事用法均無違誤，量刑亦稱允當，
    上訴人以首揭上訴意旨上訴求予撤銷改判，核無理由，應予
    駁回。
據上論斷，應依刑事訴訟法第455 條之1 第3 項、第368 條、第
373 條，判決如主文。
本案經檢察官洪政和到庭執行職務。
中    華    民    國    99    年    11    月    25    日
                  刑事第三庭  審判長法  官  范乃中
                                    法  官  林拔群
                                    法  官  李俊彬
以上正本證明與原本無異。
本件判決不得上訴。
                                    書記官  陳昭穎
中    華    民    國    99    年    11    月    25    日
附錄本案論罪科刑法條：
刑法第284 條
因過失傷害人者，處6 月以下有期徒刑、拘役或5 百元以下罰金
，致重傷者，處1 年以下有期徒刑、拘役或5 百元以下罰金。從
事業務之人，因業務上之過失傷害人者，處1 年以下有期徒刑、
拘役或1 千元以下罰金，致重傷者，處3 年以下有期徒刑、拘役
或2 千元以下罰金。

司法院資訊處製作；財團法人民間司法改革基金會備份。
